【裁判字號】    95,訴,2166
【裁判日期】    950831
【裁判案由】    毒品危害防制條例
【裁判全文】
臺灣板橋地方法院刑事判決              95年度訴字第2166號
公  訴  人  臺灣板橋地方法院檢察署檢察官
被      告  甲○○
上列被告因違反毒品危害防制條例案件，經檢察官提起公訴（95
年度毒偵字第3894號），本院裁定改依簡式審判程序審理，判決
如下：
    主  文
甲○○連續施用第一級毒品，累犯，處有期徒刑拾月。扣案之第
一級毒品海洛因壹包（淨重零點零捌公克）沒收銷燬。
    事  實
一、甲○○前於民國85年間因違反肅清煙毒條例案件，經臺灣士
    林地方法院85年度訴字第636 號判決判處有期徒刑4 年2 月
    ，並經臺灣高等法院86年度上訴字第1246號判決駁回被告上
    訴而告確定；又於85年間因違反麻醉藥品管理條例案件，經
    臺灣士林地方法院85年度易字第7219號判決判處有期徒刑8
    月，並經臺灣高等法院86年度上易字第603 號駁回被告上訴
    而告確定；上開二罪嗣經定應行有期徒刑4 年9 月確定，於
    94 年3月16日縮刑期滿執行完畢（再犯本罪構成累犯）。另
    甲○○前於91年間因施用毒品案件，經送觀察、勒戒後，認
    有繼續施用毒品之傾向，經本院以91年度毒聲字第612 號裁
    定令入戒治處所施以強制戒治，嗣經本院裁定停止其戒治，
    於91年8 月11日出所，所餘期間付保護管束，於92年2 月20
    日保護管束期滿執行完畢，並經臺灣板橋地方法院檢察署檢
    察官以92年度戒毒偵字第317 號為不起訴處分確定。詎甲○
    ○仍不知悔改，於上開強制戒執行完畢釋放後5 年內，復基
    於施用第一級毒品海洛因之概括犯意，自95年3 月底某日起
    至同年4 月26日止，在臺北縣三重市○○路○ 段50巷16號4
    樓住處內，以將第一級毒品海洛因摻水置入針筒施打於靜脈
    之方式，連續施用第一級毒品海洛因至少7 次。嗣為警於同
    年4 月27日7 時40分許，在上址當場查獲，採尿送驗結果呈
    鴉片類藥物之陽性反應，始悉上情。
二、案經臺北市政府警察局大同分局報請臺灣板橋地方法院檢察
    署檢察官偵查起訴。本院於準備程序進行中，被告就被訴事
    實為有罪之陳述，經告知簡式審判程序之旨，並聽取公訴人
    、被告之意見後，由本院合議庭裁定由受命法官獨任進行簡
    式審判程序。
    理  由
一、訊據被告甲○○對於上揭事實全部坦承不諱，且其於95年4
    月27日經警採集尿液送驗結果，呈鴉片類嗎啡陽性反應，此
    有台灣檢驗科技股份有限公司濫用藥物尿液檢驗報告（報告
    編號：CH/2006/50100） 、鑑定人結文及臺北市政府警察局
    偵辦毒品案件尿液檢體委驗單各1 紙附卷可稽（見95年度毒
    偵字第3894號卷第3-5 頁）。綜上調查，自堪認被告前開自
    白應與事實相符，堪予採信。又被告有如事實欄所載之毒品
    執行前科，有臺灣高等法院被告前案紀錄表1 份附卷可稽，
    是被告於強制戒治執行完畢釋放後5 年內再犯本件施用第一
    級毒品之罪，事證明確，其犯行堪予認定。
二、按被告行為後，刑法第2 條、第11條之規定，已於94年1 月
    7 日修正，於同年2 月2 日公布，並於95年7 月1 日施行。
    其中刑法第2 條第1 項之規定，係規範行為後法律變更所生
    新舊法律比較適用之準據法，於新法施行後，應逕適用新法
    第2 條第1 項之規定（最高法院95年第8 次刑事庭會議結論
    參照）。而刑法第11條前段之性質同屬刑法總則規定適用於
    其他刑事特別法之準據法規定，參照前揭法理，亦應直接適
    用新法第11條前段之規定，合先敘明。
三、查海洛因為毒品危害防制條例第2 條第2 項第1 款所列之第
    一級毒品，不得非法持有、施用，是核被告甲○○所為係犯
    同條例第10條第1 項之施用第一級毒品罪。其於施用前後持
    有毒品之行為，應為其施用毒品之犯行所吸收，不另論罪。
    查被告行為後，刑法第56條連續犯之規定，已於94年1 月7
    日修正刪除，於同年2 月2 日公布，並於95年7 月1 日施行
    ；此刪除雖非犯罪構成要件之變更，但顯已影響行為人刑罰
    之法律效果，自屬法律有變更，依新刑法第2 條第1 項前段
    規定，經比較新、舊法結果，仍應適用較有利於被告之行為
    時法律即舊法以連續犯論以一罪（最高法院95年第8 次刑事
    庭會議決議參照）。是被告所為上揭至少7 次施用第一級毒
    品罪等犯行，時間緊接、手段相似、所犯基本構成要件相同
    之罪，顯係基於概括犯意反覆為之，應依修正前刑法第56條
    連續犯之規定，論以一罪並加重其刑。次查，刑法第47條有
    關累犯之規定，亦已於95年7 月1 日起修正公布施行，修正
    前刑法第47條規定：「受有期徒刑之執行完畢，或受無期徒
    刑或有期徒刑一部之執行而赦免後，5 年以內再犯有期徒刑
    以上之罪者，為累犯，加重本刑至二分之一」；而修正後刑
    法第47條規定：「受徒刑之執行完畢，或一部之執行而赦免
    ，5 年以內故意再犯有期徒刑以上之罪者，為累犯，加重本
    刑至二分之一」、「第98條第2 項關於因強制工作而免其刑
    之執行者，於受強制工作處分之執行完畢或一部之執行而免
    除後，5 年以內故意再犯有期徒刑以上之罪者，以累犯論」
    ；查被告有如事實欄所示之論罪科刑執行前科，有臺灣高等
    法院被告前案紀錄表一份在卷可稽，本件被告係於有期徒刑
    執行完畢後，5 年內再故意犯本件有期徒刑以上之罪，不論
    依修正前或修正後刑法之規定，均構成累犯，修正後累犯之
    規定對被告並未較為有利，是自應依新刑法第2 條第1 項前
    段規定適用行為時法律即修正前刑法第47條規定論以累犯並
    遞加重其刑。
四、爰審酌被告甲○○前因煙毒、麻藥案件入監服刑，又因施用
    毒品案件，經送觀察、勒戒與強制戒治，本當知所惕勵，對
    於施用毒品之違法性及可罰性，應有明確而強烈之認識，詎
    其不知悛悔，復行連續施用第一級毒品海洛因，戕害自己身
    心健康，所為殊非可取，兼衡其智識程度、犯罪動機、目的
    、本次查獲施用次數達至少7 次，及其犯後坦承犯行，態度
    良好等一切情狀，量處如主文所示之刑，以示懲儆。又扣案
    第一級毒品海洛因1 包（淨重0.08公克）為被告所有預備供
    自己施用等情，業據被告供承在卷，應依毒品危害防制條例
    第18條第1 項規定沒收銷燬之。
據上論斷，應依刑事訴訟法第273 條之1 第1 項、第299 條第1
項前段，毒品危害防制條例第10條第1 項、第18條第1 項，刑法
第11條前段、第2 條第1 項前段、修正前刑法第56條、第47條，
判決如主文。
本案經檢察官林俊儀到庭執行職務。
中    華    民    國    95    年    8     月    31    日
                  刑事第五庭    法  官  許映鈞
以上正本證明與原本無異。
如不服本判決，應於送達後10日內向本院提出上訴狀（須附繕本
）。
                                書記官  呂苗澂
中    華    民    國    95    年    8     月    31    日
附錄本案所犯法條全文
毒品危害防制條例第10條
施用第一級毒品者，處6月以上5年以下有期徒刑。
施用第二級毒品者，處3年以下有期徒刑。


司法院資訊處製作；財團法人民間司法改革基金會備份。
